src/fst/test/gt-norm-yamls/V-ngaedarasjTS_gt-norm.yaml
     ӈэдарась+V+TV+Aud+Aor+PxDu1: [ӈэдаравониʼ, ӈэдараванониʼ]
     ӈэдарась+V+TV+Aud+Aor+PxDu2: [ӈэдаравондиʼ, ӈэдараванондиʼ]
     ӈэдарась+V+TV+Aud+Aor+PxDu3: [ӈэдаравондиʼ, ӈэдараванондиʼ]
     ӈэдарась+V+TV+Aud+Aor+PxPl1: [ӈэдаравонаˮ, ӈэдараванонаˮ]
     ӈэдарась+V+TV+Aud+Aor+PxPl2: [ӈэдаравондаˮ, ӈэдараванондаˮ]
     ӈэдарась+V+TV+Aud+Aor+PxPl3: [ӈэдаравондоʼ, ӈэдараванондоʼ]
     ӈэдарась+V+TV+Aud+Aor+PxSg1: [ӈэдаравон, ӈэдараванон]
     ӈэдарась+V+TV+Aud+Aor+PxSg2: [ӈэдаравонд, ӈэдараванонд]
     ӈэдарась+V+TV+Aud+Aor+PxSg3: [ӈэдаравонда, ӈэдараванонда]
     ӈэдарась+V+TV+Aud+Prt1+PxDu1: [ӈэдаравонинзь, ӈэдараванонинзь]
     ӈэдарась+V+TV+Aud+Prt1+PxDu2: [ӈэдаравондинзь, ӈэдараванондинзь]
     ӈэдарась+V+TV+Aud+Prt1+PxDu3: [ӈэдаравондинзь, ӈэдараванондинзь]
     ӈэдарась+V+TV+Aud+Prt1+PxPl1: [ӈэдаравонаць, ӈэдараванонаць]
     ӈэдарась+V+TV+Aud+Prt1+PxPl2: [ӈэдаравондаць, ӈэдараванондаць]
     ӈэдарась+V+TV+Aud+Prt1+PxPl3: [ӈэдаравондонзь, ӈэдараванондонзь]
     ӈэдарась+V+TV+Aud+Prt1+PxSg1: [ӈэдаравонась, ӈэдараванонась]
     ӈэдарась+V+TV+Aud+Prt1+PxSg2: [ӈэдаравондась, ӈэдараванондась]
     ӈэдарась+V+TV+Aud+Prt1+PxSg3: [ӈэдаравондась, ӈэдараванондась]
     ӈэдарась+V+TV+Conj+Aor+ScDu1+OcDu3: ӈэдараихиюниʼ
     ӈэдарась+V+TV+Conj+Aor+ScDu1+OcPl3: ӈэдараиниʼ
     ӈэдарась+V+TV+Conj+Aor+ScDu1+OcSg3: ӈэдараимиʼ
     ӈэдарась+V+TV+Conj+Aor+ScDu1: ӈэдараиниʼ
     ӈэдарась+V+TV+Conj+Aor+ScDu2+OcDu3: ӈэдараихиюдиʼ
     ӈэдарась+V+TV+Conj+Aor+ScDu2+OcPl3: ӈэдараидиʼ
     ӈэдарась+V+TV+Conj+Aor+ScDu2+OcSg3: ӈэдараириʼ
     ӈэдарась+V+TV+Conj+Aor+ScDu2: ӈэдараидиʼ
     ӈэдарась+V+TV+Conj+Aor+ScDu3+OcDu3: ӈэдараихиюдиʼ
     ӈэдарась+V+TV+Conj+Aor+ScDu3+OcPl3: ӈэдараидиʼ
     ӈэдарась+V+TV+Conj+Aor+ScDu3+OcSg3: ӈэдараидиʼ
     ӈэдарась+V+TV+Conj+Aor+ScDu3: ӈэдараихиʼ
     ӈэдарась+V+TV+Conj+Aor+ScPl1+OcDu3: ӈэдараихиюнаˮ
     ӈэдарась+V+TV+Conj+Aor+ScPl1+OcPl3: ӈэдараинаˮ
     ӈэдарась+V+TV+Conj+Aor+ScPl1+OcSg3: ӈэдараиваˮ
     ӈэдарась+V+TV+Conj+Aor+ScPl1: ӈэдараиваˮ
     ӈэдарась+V+TV+Conj+Aor+ScPl2+OcDu3: ӈэдараихиюдаˮ
     ӈэдарась+V+TV+Conj+Aor+ScPl2+OcPl3: ӈэдараидаˮ
     ӈэдарась+V+TV+Conj+Aor+ScPl2+OcSg3: ӈэдараираˮ
     ӈэдарась+V+TV+Conj+Aor+ScPl2: ӈэдараидаˮ
     ӈэдарась+V+TV+Conj+Aor+ScPl3+OcDu3: ӈэдараихиюдоʼ
     ӈэдарась+V+TV+Conj+Aor+ScPl3+OcPl3: ӈэдараидоʼ
     ӈэдарась+V+TV+Conj+Aor+ScPl3+OcSg3: ӈэдараидоʼ
     ӈэдарась+V+TV+Conj+Aor+ScPl3: ӈэдараиˮ
     ӈэдарась+V+TV+Conj+Aor+ScSg1+OcDu3: ӈэдараихиюн
     ӈэдарась+V+TV+Conj+Aor+ScSg1+OcPl3: ӈэдараин
     ӈэдарась+V+TV+Conj+Aor+ScSg1+OcSg3: ӈэдараив
     ӈэдарась+V+TV+Conj+Aor+ScSg1: ӈэдараидмʼ
     ӈэдарась+V+TV+Conj+Aor+ScSg2+OcDu3: ӈэдараихиюд
     ӈэдарась+V+TV+Conj+Aor+ScSg2+OcPl3: ӈэдараид
     ӈэдарась+V+TV+Conj+Aor+ScSg2+OcSg3: ӈэдараир
     ӈэдарась+V+TV+Conj+Aor+ScSg2: ӈэдараин
     ӈэдарась+V+TV+Conj+Aor+ScSg3+OcDu3: ӈэдараихиюда
     ӈэдарась+V+TV+Conj+Aor+ScSg3+OcPl3: ӈэдараида
     ӈэдарась+V+TV+Conj+Aor+ScSg3+OcSg3: ӈэдараида
     ӈэдарась+V+TV+Conj+Aor+ScSg3: ӈэдараи
     ӈэдарась+V+TV+Conj+Prt1+ScDu1+OcDu3: ӈэдараихиюнинзь
     ӈэдарась+V+TV+Conj+Prt1+ScDu1+OcPl3: ӈэдараининзь
     ӈэдарась+V+TV+Conj+Prt1+ScDu1+OcSg3: ӈэдараиминзь
     ӈэдарась+V+TV+Conj+Prt1+ScDu1: ӈэдараининзь
     ӈэдарась+V+TV+Conj+Prt1+ScDu2+OcDu3: ӈэдараихиюдинзь
     ӈэдарась+V+TV+Conj+Prt1+ScDu2+OcPl3: ӈэдараидинзь
     ӈэдарась+V+TV+Conj+Prt1+ScDu2+OcSg3: ӈэдараиринзь
     ӈэдарась+V+TV+Conj+Prt1+ScDu2: ӈэдараидинзь
     ӈэдарась+V+TV+Conj+Prt1+ScDu3+OcDu3: ӈэдараихиюдинзь
     ӈэдарась+V+TV+Conj+Prt1+ScDu3+OcPl3: ӈэдараидинзь
     ӈэдарась+V+TV+Conj+Prt1+ScDu3+OcSg3: ӈэдараидинзь
     ӈэдарась+V+TV+Conj+Prt1+ScDu3: ӈэдараихинзь
     ӈэдарась+V+TV+Conj+Prt1+ScPl1+OcDu3: ӈэдараихиюнаць
     ӈэдарась+V+TV+Conj+Prt1+ScPl1+OcPl3: ӈэдараинаць
     ӈэдарась+V+TV+Conj+Prt1+ScPl1+OcSg3: ӈэдараиваць
     ӈэдарась+V+TV+Conj+Prt1+ScPl1: ӈэдараиваць
     ӈэдарась+V+TV+Conj+Prt1+ScPl2+OcDu3: ӈэдараихиюдаць
     ӈэдарась+V+TV+Conj+Prt1+ScPl2+OcPl3: ӈэдараидаць
     ӈэдарась+V+TV+Conj+Prt1+ScPl2+OcSg3: ӈэдараираць
     ӈэдарась+V+TV+Conj+Prt1+ScPl2: ӈэдараидаць
     ӈэдарась+V+TV+Conj+Prt1+ScPl3+OcDu3: ӈэдараихиюдонзь
     ӈэдарась+V+TV+Conj+Prt1+ScPl3+OcPl3: ӈэдараидонзь
     ӈэдарась+V+TV+Conj+Prt1+ScPl3+OcSg3: ӈэдараидонзь
     ӈэдарась+V+TV+Conj+Prt1+ScPl3: ӈэдараиць
     ӈэдарась+V+TV+Conj+Prt1+ScSg1+OcDu3: ӈэдараихиюнась
     ӈэдарась+V+TV+Conj+Prt1+ScSg1+OcPl3: ӈэдараинась
     ӈэдарась+V+TV+Conj+Prt1+ScSg1+OcSg3: ӈэдараивась
     ӈэдарась+V+TV+Conj+Prt1+ScSg1: ӈэдараидамзь
     ӈэдарась+V+TV+Conj+Prt1+ScSg2+OcDu3: ӈэдараихиюдась
     ӈэдарась+V+TV+Conj+Prt1+ScSg2+OcPl3: ӈэдараидась
     ӈэдарась+V+TV+Conj+Prt1+ScSg2+OcSg3: ӈэдараирась
     ӈэдарась+V+TV+Conj+Prt1+ScSg2: ӈэдараинась
     ӈэдарась+V+TV+Conj+Prt1+ScSg3+OcDu3: ӈэдараихиюдась
     ӈэдарась+V+TV+Conj+Prt1+ScSg3+OcPl3: ӈэдараидась
     ӈэдарась+V+TV+Conj+Prt1+ScSg3+OcSg3: ӈэдараидась
     ӈэдарась+V+TV+Conj+Prt1+ScSg3: ӈэдараись
     ӈэдарась+V+TV+ConNeg: ӈэдараˮ
     ӈэдарась+V+TV+Evas+Abs: ӈэдаравоӈгад
     ӈэдарась+V+TV+Evas+PxDu1: [ӈэдаравоӈгаданиʼ, ӈэдаравоӈгадниʼ]
     ӈэдарась+V+TV+Evas+PxDu2: ӈэдаравоӈгадандиʼ
     ӈэдарась+V+TV+Evas+PxDu3: ӈэдаравоӈгадандиʼ
     ӈэдарась+V+TV+Evas+PxPl1: [ӈэдаравоӈгаданаˮ, ӈэдаравоӈгаднаˮ]
     ӈэдарась+V+TV+Evas+PxPl2: ӈэдаравоӈгадандаˮ
     ӈэдарась+V+TV+Evas+PxPl3: ӈэдаравоӈгадандоʼ
#     ӈэдарась+V+TV+Evas+PxSg1.2: [ӈэдаравоӈгадани, ӈэдаравоӈгадни]
     ӈэдарась+V+TV+Evas+PxSg1: [ӈэдаравоӈгадан, ӈэдаравоӈгадани, ӈэдаравоӈгадни]
     ӈэдарась+V+TV+Evas+PxSg2: ӈэдаравоӈгаданд
     ӈэдарась+V+TV+Evas+PxSg3: ӈэдаравоӈгаданда
     ӈэдарась+V+TV+Fut+ConNeg: ӈэдараӈгуˮ
     ӈэдарась+V+TV+Fut+Ind+Aor+ScDu1+OcDu3: ӈэдараӈгухуюниʼ
     ӈэдарась+V+TV+Fut+Ind+Aor+ScDu1+OcPl3: ӈэдараӈгуниʼ
     ӈэдарась+V+TV+Fut+Ind+Aor+ScDu1+OcSg3: ӈэдараӈгумиʼ
     ӈэдарась+V+TV+Fut+Ind+Aor+ScDu1: ӈэдараӈгуниʼ
     ӈэдарась+V+TV+Fut+Ind+Aor+ScDu2+OcDu3: ӈэдараӈгухуюдиʼ
     ӈэдарась+V+TV+Fut+Ind+Aor+ScDu2+OcPl3: ӈэдараӈгудиʼ
     ӈэдарась+V+TV+Fut+Ind+Aor+ScDu2+OcSg3: ӈэдараӈгуриʼ
     ӈэдарась+V+TV+Fut+Ind+Aor+ScDu2: ӈэдараӈгудиʼ
     ӈэдарась+V+TV+Fut+Ind+Aor+ScDu3+OcDu3: ӈэдараӈгухуюдиʼ
     ӈэдарась+V+TV+Fut+Ind+Aor+ScDu3+OcPl3: ӈэдараӈгудиʼ
     ӈэдарась+V+TV+Fut+Ind+Aor+ScDu3+OcSg3: ӈэдараӈгудиʼ
     ӈэдарась+V+TV+Fut+Ind+Aor+ScDu3: ӈэдараӈгухуʼ
     ӈэдарась+V+TV+Fut+Ind+Aor+ScPl1+OcDu3: ӈэдараӈгухуюнаˮ
     ӈэдарась+V+TV+Fut+Ind+Aor+ScPl1+OcPl3: ӈэдараӈгунаˮ
     ӈэдарась+V+TV+Fut+Ind+Aor+ScPl1+OcSg3: ӈэдараӈгуваˮ
     ӈэдарась+V+TV+Fut+Ind+Aor+ScPl1: ӈэдараӈгуваˮ
     ӈэдарась+V+TV+Fut+Ind+Aor+ScPl2+OcDu3: ӈэдараӈгухуюдаˮ
     ӈэдарась+V+TV+Fut+Ind+Aor+ScPl2+OcPl3: ӈэдараӈгудаˮ
     ӈэдарась+V+TV+Fut+Ind+Aor+ScPl2+OcSg3: ӈэдараӈгураˮ
     ӈэдарась+V+TV+Fut+Ind+Aor+ScPl2: ӈэдараӈгудаˮ
     ӈэдарась+V+TV+Fut+Ind+Aor+ScPl3+OcDu3: ӈэдараӈгухуюдоʼ
     ӈэдарась+V+TV+Fut+Ind+Aor+ScPl3+OcPl3: ӈэдараӈгудоʼ
     ӈэдарась+V+TV+Fut+Ind+Aor+ScPl3+OcSg3: ӈэдараӈгудоʼ
     ӈэдарась+V+TV+Fut+Ind+Aor+ScPl3: ӈэдараӈгуˮ
     ӈэдарась+V+TV+Fut+Ind+Aor+ScSg1+OcDu3: ӈэдараӈгухуюн
     ӈэдарась+V+TV+Fut+Ind+Aor+ScSg1+OcPl3: ӈэдараӈгун
     ӈэдарась+V+TV+Fut+Ind+Aor+ScSg1+OcSg3: ӈэдараӈгув
     ӈэдарась+V+TV+Fut+Ind+Aor+ScSg1: ӈэдараӈгудмʼ
     ӈэдарась+V+TV+Fut+Ind+Aor+ScSg2+OcDu3: ӈэдараӈгухуюд
     ӈэдарась+V+TV+Fut+Ind+Aor+ScSg2+OcPl3: ӈэдараӈгуд
     ӈэдарась+V+TV+Fut+Ind+Aor+ScSg2+OcSg3: ӈэдараӈгур
     ӈэдарась+V+TV+Fut+Ind+Aor+ScSg2: ӈэдараӈгун
     ӈэдарась+V+TV+Fut+Ind+Aor+ScSg3+OcDu3: ӈэдараӈгухуюда
     ӈэдарась+V+TV+Fut+Ind+Aor+ScSg3+OcPl3: ӈэдараӈгуда
     ӈэдарась+V+TV+Fut+Ind+Aor+ScSg3+OcSg3: ӈэдараӈгуда
     ӈэдарась+V+TV+Fut+Ind+Aor+ScSg3: ӈэдараӈгу
     ӈэдарась+V+TV+Fut+Ind+Prt1+ScDu1+OcDu3: ӈэдараӈгухуюнинзь
     ӈэдарась+V+TV+Fut+Ind+Prt1+ScDu1+OcPl3: ӈэдараӈгунинзь
     ӈэдарась+V+TV+Fut+Ind+Prt1+ScDu1+OcSg3: ӈэдараӈгуминзь
     ӈэдарась+V+TV+Fut+Ind+Prt1+ScDu1: ӈэдараӈгунинзь
     ӈэдарась+V+TV+Fut+Ind+Prt1+ScDu2+OcDu3: ӈэдараӈгухуюдинзь
     ӈэдарась+V+TV+Fut+Ind+Prt1+ScDu2+OcPl3: ӈэдараӈгудинзь
     ӈэдарась+V+TV+Fut+Ind+Prt1+ScDu2+OcSg3: ӈэдараӈгуринзь
     ӈэдарась+V+TV+Fut+Ind+Prt1+ScDu2: ӈэдараӈгудинзь
     ӈэдарась+V+TV+Fut+Ind+Prt1+ScDu3+OcDu3: ӈэдараӈгухуюдинзь
     ӈэдарась+V+TV+Fut+Ind+Prt1+ScDu3+OcPl3: ӈэдараӈгудинзь
     ӈэдарась+V+TV+Fut+Ind+Prt1+ScDu3+OcSg3: ӈэдараӈгудинзь
     ӈэдарась+V+TV+Fut+Ind+Prt1+ScDu3: ӈэдараӈгухунзь
     ӈэдарась+V+TV+Fut+Ind+Prt1+ScPl1+OcDu3: ӈэдараӈгухуюнаць
     ӈэдарась+V+TV+Fut+Ind+Prt1+ScPl1+OcPl3: ӈэдараӈгунаць
     ӈэдарась+V+TV+Fut+Ind+Prt1+ScPl1+OcSg3: ӈэдараӈгуваць
     ӈэдарась+V+TV+Fut+Ind+Prt1+ScPl1: ӈэдараӈгуваць
     ӈэдарась+V+TV+Fut+Ind+Prt1+ScPl2+OcDu3: ӈэдараӈгухуюдаць
     ӈэдарась+V+TV+Fut+Ind+Prt1+ScPl2+OcPl3: ӈэдараӈгудаць
     ӈэдарась+V+TV+Fut+Ind+Prt1+ScPl2+OcSg3: ӈэдараӈгураць
     ӈэдарась+V+TV+Fut+Ind+Prt1+ScPl2: ӈэдараӈгудаць
     ӈэдарась+V+TV+Fut+Ind+Prt1+ScPl3+OcDu3: ӈэдараӈгухуюдонзь
     ӈэдарась+V+TV+Fut+Ind+Prt1+ScPl3+OcPl3: ӈэдараӈгудонзь
     ӈэдарась+V+TV+Fut+Ind+Prt1+ScPl3+OcSg3: ӈэдараӈгудонзь
     ӈэдарась+V+TV+Fut+Ind+Prt1+ScPl3: ӈэдараӈгуць
     ӈэдарась+V+TV+Fut+Ind+Prt1+ScSg1+OcDu3: ӈэдараӈгухуюнась
     ӈэдарась+V+TV+Fut+Ind+Prt1+ScSg1+OcPl3: ӈэдараӈгунась
     ӈэдарась+V+TV+Fut+Ind+Prt1+ScSg1+OcSg3: ӈэдараӈгувась
     ӈэдарась+V+TV+Fut+Ind+Prt1+ScSg1: ӈэдараӈгудамзь
     ӈэдарась+V+TV+Fut+Ind+Prt1+ScSg2+OcDu3: ӈэдараӈгухуюдась
     ӈэдарась+V+TV+Fut+Ind+Prt1+ScSg2+OcPl3: ӈэдараӈгудась
     ӈэдарась+V+TV+Fut+Ind+Prt1+ScSg2+OcSg3: ӈэдараӈгурась
     ӈэдарась+V+TV+Fut+Ind+Prt1+ScSg2: ӈэдараӈгунась
     ӈэдарась+V+TV+Fut+Ind+Prt1+ScSg3+OcDu3: ӈэдараӈгухуюдась
     ӈэдарась+V+TV+Fut+Ind+Prt1+ScSg3+OcPl3: ӈэдараӈгудась
     ӈэдарась+V+TV+Fut+Ind+Prt1+ScSg3+OcSg3: ӈэдараӈгудась
     ӈэдарась+V+TV+Fut+Ind+Prt1+ScSg3: ӈэдараӈгусь
     ӈэдарась+V+TV+Fut+Mod/prob+Aor+ScDu1+OcDu3: [ӈэдараӈгодакэхэюниʼ, ӈэдараӈгоданакэхэюниʼ]
     ӈэдарась+V+TV+Fut+Mod/prob+Aor+ScDu1+OcPl3: [ӈэдараӈгодакыниʼ, ӈэдараӈгоданакыниʼ]
     ӈэдарась+V+TV+Fut+Mod/prob+Aor+ScDu1+OcSg3: [ӈэдараӈгодакэмиʼ, ӈэдараӈгоданакэмиʼ]
     ӈэдарась+V+TV+Fut+Mod/prob+Aor+ScDu1: [ӈэдараӈгодакэниʼ, ӈэдараӈгоданакэниʼ]
     ӈэдарась+V+TV+Fut+Mod/prob+Aor+ScDu2+OcDu3: [ӈэдараӈгодакэхэюдиʼ, ӈэдараӈгоданакэхэюдиʼ]
     ӈэдарась+V+TV+Fut+Mod/prob+Aor+ScDu2+OcPl3: [ӈэдараӈгодакыдиʼ, ӈэдараӈгоданакыдиʼ]
     ӈэдарась+V+TV+Fut+Mod/prob+Aor+ScDu2+OcSg3: [ӈэдараӈгодакэриʼ, ӈэдараӈгоданакэриʼ]
     ӈэдарась+V+TV+Fut+Mod/prob+Aor+ScDu2: [ӈэдараӈгодакэдиʼ, ӈэдараӈгоданакэдиʼ]
     ӈэдарась+V+TV+Fut+Mod/prob+Aor+ScDu3+OcDu3: [ӈэдараӈгодакэхэюдиʼ, ӈэдараӈгоданакэхэюдиʼ]
     ӈэдарась+V+TV+Fut+Mod/prob+Aor+ScDu3+OcPl3: [ӈэдараӈгодакыдиʼ, ӈэдараӈгоданакыдиʼ]
     ӈэдарась+V+TV+Fut+Mod/prob+Aor+ScDu3+OcSg3: [ӈэдараӈгодакэдиʼ, ӈэдараӈгоданакэдиʼ]
     ӈэдарась+V+TV+Fut+Mod/prob+Aor+ScDu3: [ӈэдараӈгодакэхэʼ, ӈэдараӈгоданакэхэʼ]
     ӈэдарась+V+TV+Fut+Mod/prob+Aor+ScPl1+OcDu3: [ӈэдараӈгодакэхэюнаˮ, ӈэдараӈгоданакэхэюнаˮ]
     ӈэдарась+V+TV+Fut+Mod/prob+Aor+ScPl1+OcPl3: [ӈэдараӈгодакынаˮ, ӈэдараӈгоданакынаˮ]
     ӈэдарась+V+TV+Fut+Mod/prob+Aor+ScPl1+OcSg3: [ӈэдараӈгодакэваˮ, ӈэдараӈгоданакэваˮ]
     ӈэдарась+V+TV+Fut+Mod/prob+Aor+ScPl1: [ӈэдараӈгодакэваˮ, ӈэдараӈгоданакэваˮ]
     ӈэдарась+V+TV+Fut+Mod/prob+Aor+ScPl2+OcDu3: [ӈэдараӈгодакэхэюдаˮ, ӈэдараӈгоданакэхэюдаˮ]
     ӈэдарась+V+TV+Fut+Mod/prob+Aor+ScPl2+OcPl3: [ӈэдараӈгодакыдаˮ, ӈэдараӈгоданакыдаˮ]
     ӈэдарась+V+TV+Fut+Mod/prob+Aor+ScPl2+OcSg3: [ӈэдараӈгодакэраˮ, ӈэдараӈгоданакэраˮ]
     ӈэдарась+V+TV+Fut+Mod/prob+Aor+ScPl2: [ӈэдараӈгодакэдаˮ, ӈэдараӈгоданакэдаˮ]
     ӈэдарась+V+TV+Fut+Mod/prob+Aor+ScPl3+OcDu3: [ӈэдараӈгодакэхэюдоʼ, ӈэдараӈгоданакэхэюдоʼ]
     ӈэдарась+V+TV+Fut+Mod/prob+Aor+ScPl3+OcPl3: [ӈэдараӈгодакыдоʼ, ӈэдараӈгоданакыдоʼ]
     ӈэдарась+V+TV+Fut+Mod/prob+Aor+ScPl3+OcSg3: [ӈэдараӈгодакэдоʼ, ӈэдараӈгоданакэдоʼ]
     ӈэдарась+V+TV+Fut+Mod/prob+Aor+ScPl3: [ӈэдараӈгодакыˮ, ӈэдараӈгоданакыˮ]
     ӈэдарась+V+TV+Fut+Mod/prob+Aor+ScSg1+OcDu3: [ӈэдараӈгодакэхэюн, ӈэдараӈгоданакэхэюн]
